臺灣臺中地方法院刑事判決
109年度易字第3291號
公  訴  人  臺灣臺中地方檢察署檢察官
被      告  謝明秋

                    住彰化縣○○鎮○○路0段000號○○○○○○○○）
                    居彰化縣○○市○○路000○0號        現於法務部○○○○○○○○○○○執行中                    
上列被告因竊盜案件，經檢察官提起公訴（109年度偵緝字第155
4號），被告於本院準備程序進行中，就被訴事實為有罪之陳述
，經本院合議庭裁定由受命法官獨任進行簡式審判程序，判決如
下：
  主    文
謝明秋犯竊盜罪，累犯，處拘役參拾日，如易科罰金，以新臺幣
壹仟元折算壹日。未扣案之犯罪所得NIKE藍黃色運動鞋壹雙沒收
，於全部或一部不能沒收或不宜執行沒收時，追徵其價額。
    犯罪事實
一、謝明秋意圖為自己不法之所有，基於竊盜之犯意，於民國109
    年3月19日2時20分許，騎乘腳踏車行經蔡玉婕位於臺中市○○
    區○○路0000巷0號住處門前，徒手竊取蔡玉婕所有、置於該
    址前方擺置櫃子、可停放汽機車處之NIKE藍黃色運動鞋1雙(
    價值新臺幣3000元)得手。嗣經蔡玉婕於同日7時許發覺遭竊
    ，報警處理，經警調閱監視器畫面後，始查悉上情。
二、案經蔡玉婕訴由臺中市政府警察局霧峰分局報告臺灣臺中地
    方檢察署檢察官偵查起訴。
    理    由
一、被告謝明秋所犯係死刑、無期徒刑、最輕本刑為3 年以上有
    期徒刑以外之罪，其於準備程序中先就被訴事實為有罪之陳
    述，經法官告知簡式審判程序之旨，並聽取公訴人及被告之
    意見後，依刑事訴訟法第273 條之1 第1 項規定，經本院合
    議庭裁定進行簡式審判程序審理；且依同法第273 條之2 及
    第159 條第2 項規定，不適用傳聞法則有關限制證據能力之
    相關規定，合先敘明。
二、上開犯罪事實，業經被告於偵訊、本院準備程序及審理時坦
    承不諱，核與證人即告訴人蔡玉婕於警詢、偵查中之證述相
    符，復有員警職務報告、竊盜案嫌犯路線圖、竊盜案件路線
    時序表、監視器畫面翻拍照片、GOOGLE現場圖等件在卷可稽
    ，足認被告前揭任意性自白與事實相符，堪以採信。本案事
    證明確，應依法論科。
三、論罪科刑：
  ㈠核被告所為，係犯刑法第320 條第1 項之竊盜罪。按所謂住
    宅，乃指人類日常居住之場所而言；又刑法第321條第1項第
    1款所謂建築物，係指住宅以外上有屋面周有門壁，足蔽風
    雨，供人出入，且定著於土地之工作物而言，其附連圍繞之
    土地，不包括在內。如僅踰越圍繞之牆垣行竊，尚未侵入有
    人居住之建築物，自難遽以該條款之罪相繩（最高法院76年
    度台上字第2972號、50年度台上字第532號判決意旨參照）
    。經查，本案被告係於告訴人住處門前擺置櫃子、可停放汽
    機車之處行竊，並未開門進入告訴人居住的地方，業據告訴
    人於偵查中證述明確（偵24629號卷第75頁），且該處為騎
    樓，並無任何拉門、鐵捲門、落地窗或圍牆等，顯非作為人
    類日常居住之場所。況告訴人居住之住宅門口設有一道上鎖
    之門，供區別內、外出入，有GOOGLE現場圖、監視器畫面翻
    拍照片（偵24629號卷第54至55、77頁）在卷可佐。從而，
    被告行竊之處尚非屬刑法第321條第1項第1款所謂住宅甚明
    。公訴意旨認被告係涉犯刑法第321條第1項第1款之侵入住
    宅竊盜罪，容有誤會，惟起訴之基本社會事實同一，且經本
    院於審理程序告知被告上開變更後之罪名（本院卷第206頁
    ），給予被告辨明之機會而無礙其訴訟防禦權之行使，爰依
    法變更起訴法條。
  ㈡被告前因搶奪等案件，經臺灣嘉義地方法院以102年度訴字第
    187號判決分別判處有期徒刑6月、5月、4月、1年6月，經臺
    灣高等法院臺南分院以102年度上訴字第425號判決駁回被告
    之上訴而確定，並經臺灣高等法院臺南分院以103年度聲字
    第600號裁定定應執行有期徒刑2年4月確定，被告入監執行
    後，於104年1月5日假釋出監並付保護管束，嗣假釋遭撤銷
    ，尚餘殘刑有期徒刑4月10日；又因搶奪等案件，經本院以1
    04年度訴字第428號判決分別判處有期徒刑5月（共3罪）、1
    年、10月（共2罪），經臺灣高等法院臺中分院（下稱中高
    分院）以104年度上訴字第1092號判決駁回被告之上訴而確
    定；另因竊盜案件，經本院以104年度審簡字第881 號判決
    判處應執行有期徒刑7月確定，其後與上開中高分院104年度
    上訴字第1092號案件，經本院以104年度聲字第4466號裁定
    定應執行有期徒刑3年確定，再與前述殘刑4月10日接續執行
    ，於107年4月2日假釋出監並付保護管束，於107年7 月19日
    假釋期滿未經撤銷，視為執行完畢等情，有臺灣高等法院被
    告前案紀錄表在卷可佐。被告於有期徒刑執行完畢後5年內
    ，再因故意犯本案有期徒刑以上之罪，為累犯，衡酌被告上
    開科刑紀錄，與本案之罪質相同，均屬故意犯罪，理應產生
    警惕作用，其再犯本案之罪，顯見前案之徒刑對被告並未生
    警惕作用，其對於刑罰之反應力顯然薄弱，且被告並無司法
    院釋字第775號解釋意旨所指個案應量處最低法定刑，又無
    法適用刑法第59條減輕其刑，而應依此解釋意旨裁量不予加
    重最低本刑之情形，爰依刑法第47條第1項規定，加重其刑
    。
  ㈢爰以行為人之責任為基礎，審酌被告不循正當管道賺取財物
    ，徒手竊得告訴人NIKE藍黃色運動鞋1雙之犯罪手段、所生
    損害，暨被告坦承犯行，惟迄今仍未賠償告訴人所受損害之
    犯後態度，及被告除前揭構成累犯之前科外，亦有因竊盜案
    件經法院論罪科刑之素行，兼衡其於本院審理中自陳之智識
    程度、經歷（本院卷第209頁）等一切情狀，量處如主文所
    示之刑，並諭知易科罰金之折算標準。
四、沒收：
    按犯罪所得，屬於犯罪行為人者，沒收之；沒收，於全部或
    一部不能沒收或不宜執行沒收時，追徵其價額，刑法第38條
    之1第1項前段、第3項定有明文。經查，本案被告所竊得之N
    IKE藍黃色運動鞋1雙，屬被告之犯罪所得，雖未扣案，仍應
    依刑法第38條之1第1項前段、第3項規定諭知沒收，於全部
    或一部不能沒收或不宜執行沒收時，追徵其價額。
五、如不服本判決應於收受判決後20日內向本院提出上訴書狀，
    並應敘述具體理由；其未敘述上訴理由者，應於上訴期間屆
    滿後20日內向本院補提理由書（均須按他造當事人之人數附
    繕本）「切勿逕送上級法院」。
據上論斷，應依刑事訴訟法第273條之1第1項、第299條第1項前
段、第300條，刑法第320條第1項、第47條第1項、第41條第1 項
前段、第38條之1第1項前段、第3項，刑法施行法第1條之1第1 
項，判決如主文。
本案經檢察官郭景銘提起公訴，檢察官羅秀蓮、郭逵到庭執行職
務。
中　　華　　民　　國　　111 　年　　1 　　月　　26　　日
                  刑事第六庭    法  官  蔡逸蓉
以上正本證明與原本無異。
如不服本判決應於收受送達後20日內向本院提出上訴書狀，並應
敘述具體理由；其未敘述上訴之理由者，應於上訴期間屆滿後20
日內向本院補提理由書（均須按他造當事人之人數附繕本）「切
勿逕送上級法院」。
告訴人或被害人如不服判決，應備理由具狀向檢察官請求上訴，
上訴期間之計算，以檢察官收受判決正本之日起算。
　　　　                        書記官　葉俊宏
中　　華　　民　　國　　111 　年　　1 　　月　　26　　日

　　　　　　　　　　　　
附錄論罪科刑法條：
刑法第320條第1項
意圖為自己或第三人不法之所有，而竊取他人之動產者，為竊盜
罪，處五年以下有期徒刑、拘役或五十萬元以下罰金。